臺灣新竹地方法院刑事判決
                                      110年度易字第262號
公  訴  人  臺灣新竹地方檢察署檢察官
被      告  張榮華




上列被告因竊盜等案件，經檢察官提起公訴（109年度偵字第138
62號、110年度偵字第82號、第96號、第1341號、第2381號、第2
385號、第2387號），本院依簡式審判程序判決如下：
    主  文
張榮華犯如附表編號1至7所示之罪，主文、宣告刑及沒收如附表
編號1至7所載。應執行有期徒刑壹年貳月，如易科罰金，以新臺
幣壹仟元折算壹日。
    事實及理由
一、本件犯罪事實及證據，除犯罪事實欄一、（三）、第3至4行
    應更正「…全部丟入金爐燒毀，足以生損害於李文桂」外，
    餘均引用檢察官起訴書之記載（如附件）。
二、論罪科刑
（一）核被告就犯罪事實欄一、（一）至（二）、（四）至（七
      ）所為，均係犯刑法第320條第1項之竊盜罪；就犯罪事實
      欄一、（三）所為，係犯刑法第354條之毀損他人物品罪
      。
（二）被告所犯上開7罪間，犯意各別，行為互殊，犯罪時間、
      地點亦均不同，應予分論併罰。
（三）被告①於107年間，因竊盜案件，經臺灣臺北地方法院（下
      稱臺北地院）以107年度簡字第199號判決判處有期徒刑6
      月確定；②於107年間，因竊盜案件，經臺北地院以107年
      度審簡字第925號判決判處有期徒刑3月（共2罪）、拘役1
      0日（共15罪）確定。上開案件，經臺北地院以108年度聲
      字第743號裁定，定應執行有期徒刑9月確定，並於108年8
      月6日執行完畢等情，有臺灣高等法院被告前案紀錄表1份
      在卷可稽，其於前案執行完畢後5年內故意再犯本案有期
      徒刑以上之罪，俱為累犯，經審酌其情節暨罪刑相當原則
      ，均應依刑法第47條第1項之規定，加重其刑。
（四）爰審酌被告不知勉力謀事，依循正途以獲取一己所需財物
      ，而為竊盜犯行，堪認其自我檢束能力之低弱，又率爾毀
      損他人物品，侵害他人之財產權，且迄未賠償被害人所受
      之損害或達成民事和解，實屬不該，惟念其犯後坦承犯行
      ，態度尚可，兼衡被告有清潔工、資源回收之工作經歷，
      及被害人財物價值，暨其犯罪動機、目的、手段、品行、
      生活狀況、智識程度為國小畢業等一切情狀，分別量處如
      附表編號1至7所示之刑，並定其應執行之刑及諭知易科罰
      金之折算標準，以資懲儆。
（五）按犯罪所得，屬於犯罪行為人者，沒收之。但有特別規定
      者，依其規定；前二項之沒收，於全部或一部不能沒收或
      不宜執行沒收時，追徵其價額，刑法第38條之1第1項、第
      3項分別定有明文。查被告就犯罪事實欄一、（一）、（
      五）所示犯行之犯罪所得新臺幣100元、神像2尊，雖未據
      扣案，仍應依刑法第38條之1第1項、第3項之規定，予以
      宣告沒收，於全部或一部不能沒收或不宜執行沒收時，追
      徵其價額。
據上論斷，應依刑事訴訟法第273條之1第1項、第299條第1項前
段、第310條之2、第454條第2項，判決如主文。
本案經檢察官廖啟村提起公訴，檢察官陳宏兆到庭執行職務。
中　　華　　民　　國　　110 　年　　4 　　月　　8 　　日
                  刑事第六庭  法　官  王子謙
以上正本證明與原本無異。
如不服本判決應於收受本判決後20日內向本院提出上訴書狀，上
訴書狀應敘述具體理由。上訴書狀未敘述上訴理由者，應於上訴
期間屆滿後20日內補提理由書狀於本院（均須按他造當事人之人
數附繕本）「切勿逕送上級法院」。
中　　華　　民　　國　　110 　年　　4 　　月　　8 　　日
                              書記官  廖宜君
附錄本案論罪科刑法條全文：
刑法第320條
意圖為自己或第三人不法之所有，而竊取他人之動產者，為竊盜
罪，處五年以下有期徒刑、拘役或五十萬元以下罰金。
意圖為自己或第三人不法之利益，而竊佔他人之不動產者，依前
項之規定處斷。
前二項之未遂犯罰之。

刑法第354條
毀棄、損壞前二條以外之他人之物或致令不堪用，足以生損害於
公眾或他人者，處二年以下有期徒刑、拘役或一萬五千元以下罰
金。

附表：
編號 犯罪事實 主文、宣告刑及沒收 1 犯罪事實欄一、（一） 張榮華犯竊盜罪，累犯，處有期徒刑參月，如易科罰金，以新臺幣壹仟元折算壹日。未扣案之犯罪所得新臺幣壹佰元，沒收之，於全部或一部不能沒收或不宜執行沒收時，追徵其價額。 2 犯罪事實欄一、（二） 張榮華犯竊盜罪，累犯，處有期徒刑肆月，如易科罰金，以新臺幣壹仟元折算壹日。 3 犯罪事實欄一、（三） 張榮華犯毀損他人物品罪，累犯，處有期徒刑參月，如易科罰金，以新臺幣壹仟元折算壹日。 4 犯罪事實欄一、（四） 張榮華犯竊盜罪，累犯，處有期徒刑參月，如易科罰金，以新臺幣壹仟元折算壹日。 5 犯罪事實欄一、（五） 張榮華犯竊盜罪，累犯，處有期徒刑參月，如易科罰金，以新臺幣壹仟元折算壹日。未扣案之犯罪所得即神像貳尊，沒收之，於全部或一部不能沒收或不宜執行沒收時，追徵其價額。 6 犯罪事實欄一、（六） 張榮華犯竊盜罪，累犯，處有期徒刑肆月，如易科罰金，以新臺幣壹仟元折算壹日。 7 犯罪事實欄一、（七） 張榮華犯竊盜罪，累犯，處有期徒刑肆月，如易科罰金，以新臺幣壹仟元折算壹日。 
（附件）
臺灣新竹地方檢察署檢察官起訴書
                                    109年度偵字第13862號
                                       110年度偵字第82號
                                                  第96號
                                                第1341號
                                                第2381號
                                                第2385號
                                                第2387號
　　被　　　告　張榮華　男　54歲（民國00年0月0日生）
　　　　　　　　　　　　籍設花蓮縣○○鄉○○村0鄰○○路0　段000號
　　　　　　　　　　　　（花蓮○○○○○○○○○）
　　　　　　　　　　　　居新竹市○區○○街00號105號房
                        （新都旅社105號房）
　　　　　　　　　　　　（在押）
　　　　　　　　　　　　國民身分證統一編號：Z000000000號
上列被告因竊盜等案件，業經偵查終結，認應提起公訴，茲將犯
罪事實及證據並所犯法條分敘如下：
　　　　犯罪事實
一、張榮華前因竊盜案件，經臺灣臺北地方法院以107年度簡字
    第199號判決判處有期徒刑6月確定；復因竊盜案件，經同院
    以107年度審簡字第925號判決判處有期徒刑3月(判2次)，應
    執行有期徒刑4月，上開3罪嗣經同院以108年度聲字第743號
    裁定定應執行有期徒刑9月確定，於民國108年8月6日執行完
    畢。詎其猶不知悔改，分別意圖為自己不法之所有或毀損之
    犯意，各為下列行為：
(一)於109年11月10日上午10時42分許，在位於新竹市○區○○街00
    ○0號旁之福泉宮，趁無人注意之際，以線香黏貼布膠帶，伸
    入廟內由李文桂管領之香油錢箱，再以布膠帶沾黏鈔票之方
    式，竊得現金新臺幣（下同）100元後，隨即將竊得之現金
    花用殆盡。嗣李文桂查看監視器錄影畫面，察覺現金遭竊後
    報警處理，因而循線查獲。
(二)於109年11月12日下午3時13分許，在位於新竹市○區○○路0號
    福安宮，趁無人注意之際，徒手竊得神桌上由曾漢欽管理之
    媽祖神像1尊（價值約2萬5,000元，已發還）後，騎乘腳踏
    車離去，並將竊得之神像1尊放置在位於新竹市○區○○路000
    號聚吉宮。嗣曾漢欽察覺神像遭竊後，查看監視器錄影畫面
    並報警處理，經警在新竹市○區○○路000號聚吉宮扣得遭竊神
    像1尊而查獲。
(三)於109年12月3日中午12時24分許，在位於新竹市○區○○街00○
    0號旁之福泉宮，將李文桂管理之線香1桶（價值約1,500元
    ）、金紙約10疊（價值約500元）全部丟入金爐燒毀，使其
    喪失供人祭祀使用之功能，致令不堪用。嗣李文桂察覺物品
    遭毀損後報警處理，為警調閱監視器錄影紀錄因而查獲。
(四)於110年1月7日凌晨1時許，在位於新竹市○區○○路000號之濱
    江花市，趁無人注意之際，徒手竊得陳德智所有之銀杏木盆
    栽及小發財樹水跟盆各1個（價值分別為600元、250元，均
    已發還）後，騎乘腳踏車離去，並將竊得之盆栽2個放置在
    新竹市○區○○街00○0號旁之福泉宮。嗣經陳德智發現物品遭
    竊後，查看監視器錄影畫面並報警處理，經警在位於新竹市
    ○區○○街00○0號旁之福泉宮扣得遭竊之盆栽2個而查獲。
(五)於110年1月14日下午3時7分許，在位於新竹市○區○○○○0號之
    玉坊工作室，趁無人注意之際，徒手竊得林玉涵所有之神像
    2尊（價值共3,300元）後離去，隨即將神像轉送予真實姓名
    年籍不詳之人。嗣經林玉涵發現物品遭竊後，查看監視器錄
    影畫面並報警處理而查獲。
(六)於110年1月27日上午9時46分許，在位於新竹市○區○○街0○0
    號之攤位，趁無人注意之際，徒手竊得彭秀枝所有之紫色翡
    翠1個（價值約2萬元，已發還）後離去。嗣經彭秀枝發現物
    品遭竊後，查看監視器錄影畫面並報警處理，經警在張榮華
    居住之新竹市○區○○街00號107號房扣得遭竊之紫色翡翠1個
    而查獲。
(七)於110年1月28日上午8時29分許，在新竹市○區○○街0巷0號中
    央市場44號攤位，趁無人注意之際，徒手竊得王秀玲所有之
    翡翠玉珮1個（價值約2萬5,000元，已發還）後離去。嗣經
    王秀玲發現物品遭竊後，查看監視器錄影畫面並報警處理，
    經警在張榮華居住之新竹市○區○○街00號107號房扣得遭竊之
    翡翠玉珮1個而查獲。
二、案經李文桂、陳德智訴由新竹市警察局第三分局及林玉涵訴
    由新竹市警察局第一分局分別報告偵辦。
　　　　證據並所犯法條
一、證據清單及待證事實：
編號 證據名稱 待證事實 1 被告張榮華於警詢時及偵查中之自白。 證明全部犯罪事實。 2 被害人兼告訴人李文桂於警詢時之指述。 證明犯罪事實欄一、(一)、(三)之犯罪事實。 3 被害人曾漢欽於警詢時之指述。 證明犯罪事實欄一、(二)之犯罪事實。 4 告訴人陳德智於警詢時之指述。 證明犯罪事實欄一、(四)之犯罪事實。 5 告訴人林玉涵於警詢時之指述。 證明犯罪事實欄一、(五)之犯罪事實。 6 被害人彭秀枝於警詢時之指述。 證明犯罪事實欄一、(六)之犯罪事實。 7 被害人王秀玲於警詢時之指述。 證明犯罪事實欄一、(七)之犯罪事實。 8 ⑴現場及監視器錄影翻拍照片共13張，監視器錄影光碟1份。 ⑵新竹市警察局第一分局西門派出所109年11月13日扣押筆錄、扣押物品目錄表、贓物認領保管單各1份、現場及監視器錄影翻拍照片10張、監視器錄影光碟1份。 ⑶監視器錄影翻拍照片4張、監視器錄影光碟及本署勘驗筆錄各1份。 ⑷新竹市警察局第三分局110年1月8日扣押筆錄、扣押物品目錄表、贓物認領保管單各1份、現場及監視器錄影翻拍照片共8張、監視器錄影光碟1份。 ⑸監視器錄影翻拍及遭竊物品照片共6張、監視器錄影光碟1份。 ⑹新竹市警察局第一分局110年1月29日扣押筆錄、扣押物品目錄表、贓物認領保管單各1份、監視器錄影翻拍、現場及遭竊物品照片共6張、監視器錄影光碟1份。 ⑺新竹市警察局第一分局110年1月28日扣押筆錄、扣押物品目錄表、贓物認領保管單各1份、監視器錄影翻拍、現場及遭竊物品照片共9張、監視器錄影光碟1份。 佐證全部犯罪事實。 
二、核被告張榮華所為就犯罪事實欄一、(一)、(二)及一、(四)
    至(七)所為，均係犯刑法第320條第1項之竊盜罪嫌，就犯罪
    事實欄一、(三)所為，係犯刑法第354條之毀棄損壞罪嫌。
    被告就上開犯行間，犯意各別，行為互殊，請予分論併罰。
    又被告曾受有期徒刑執行完畢，有本署刑案資料查註紀錄表
    1份在卷可參，其於5年內故意再犯本件有期徒刑以上之罪，
    為累犯，請依刑法第47條第1項規定及大法官釋字第775號解
    釋意旨，裁量加重其刑。　
三、依刑事訴訟法第251條第1項提起公訴。
　　此　致
臺灣新竹地方法院
中　　華　　民　　國　 110　　年　　3 　　月　　16　　日
　　                         檢　察　官　廖  啟  村　
本件正本證明與原本無異
中　　華　　民　　國　 110　  年　  3　   月　  19    日
　　                         書　記　官　陳  德  倫　　
附錄本案所犯法條：　
中華民國刑法第320條
意圖為自己或第三人不法之所有，而竊取他人之動產者，為竊盜
罪，處 5 年以下有期徒刑、拘役或 50 萬元以下罰金。
意圖為自己或第三人不法之利益，而竊佔他人之不動產者，依前
項之規定處斷。
前二項之未遂犯罰之。
中華民國刑法第354條
毀棄、損壞前二條以外之他人之物或致令不堪用，足以生損害於
公眾或他人者，處 2 年以下有期徒刑、拘役或 1 萬 5 千元以
下罰金。